# 收入总额法和净额法确认的判断

提问人：财审 路上人 时间：2022-11-18 10:34:33
请教陈版主，一个EPC总承包项目（新能源类别），发包方对大部分的设备厂家进行公开超标，然后确定了厂家和设备价格，并入EPC总承包合同里面，但是具体和设备厂家签订合同的是总承包方，总承包方对上述事项不具有定价权（新能源类别的光伏、风电设备市场价很透明，基本没有什么毛利可言），总承包只对设备采购后具有所有权，承担买入设备的验收、质保等工作。如果合同里面条款明确发包方公开招标，承办方负责采购并提供设备及材料，这样在收入确认上是否可以按全额法确认收入，而不会被净额法确认？

回答人：chenyiwei
这种情况，总承包方并不能控制由发包方确定的外部第三方提供的设备产品，故总承包方应采用净额法确认收入，不应采用总额法。